臺灣彰化地方法院民事裁定　　　　　　　 96年度訴字第153號
　　原　　　告　丁○○
　　　　　　　　　　　　　　3.
　　　　　　　　丙○○
　　　　　　　　乙○○
　　前列三人共同
　　訴訟代理人　朱清雄律師
　　複　代理人　戊○○
　　被　　　告　甲○○
　　　　　　　　　　　　　　4.
上列當事人間請求返還租賃物等事件，本院裁定如下：
    主      文
原告之訴及假執行之聲請均駁回。
訴訟費用新台幣壹仟貳佰貳拾元由原告負擔。
    理      由
一、本件原告起訴主張：被告向原告承租坐落彰化縣溪湖鎮○○
    段四八八地號（地目道、面積一一二平方公尺）、同段四八
    九地號（地目田、面積三四四平方公尺）及同段四九○地號
    （地目田、面積一一一平方公尺）等三筆土地（下稱系爭土
    地），並約定每月租金新台幣（下同）一萬五千元，被告前
    因積欠租金未付，經原告向彰化縣溪湖鎮調解委員會聲請以
    九十五年民調字第五二號進行調解，調解成立，雙方約定於
    九十五年十二月三十一日如期解約，惟屆期被告仍未交還系
    爭土地，經原告聲請強制執行，法院以調解書調解內容並無
    被告願遷讓交還土地之記載，而駁回執行之聲請，為此，原
    告不得已提起本訴，請求被告給付積欠之租金十二萬元等語
    ，並聲明: 被告應給付原告十二萬元。請宣告准予假執行。
    （原告併請求被告遷讓及交還系爭土地，及給付租期屆滿後
    即九十六年一月一日起至遷讓交付之日止，按月相當租金之
    損害賠償金部分，另以判決為之）。
二、被告則以：伊自八十四年間起即已向原告承租系爭土地，嗣
    於九十五年間始因身體不適無法繳納租金，然伊並無其他地
    方可以居住，且伊在系爭土地上放置四個貨櫃屋尚需覓地搬
    遷，故希望原告可寬限三個月時間處理等語資為抗辯，並聲
    明：請求依法判決。
三、查原告主張前揭事實，業據提出系爭土地之登記謄本、兩造
    於九十五年一月一日所訂之空地積賃契約書、彰化縣溪湖鎮
    調解委員會九十五年民調字第五二號調解書、本院九十六年
    度執字第二六九號民事裁定（影本）各一件附卷可稽，亦經
    被告自認在卷；而該調解事件嗣經本院於九十五年十月廿日
    核定乙節，並經本院依職權調閱該調解事件卷宗查核無誤，
    堪信為真實。
四、惟按「經法院核定之民事調解，與民事確定判決有同一之效
    力。」「除別有規定外，確定之終局判決就經裁判之訴訟標
    的，有既判力。」鄉鎮市調解條例第二十四條第二項前段、
    民事訴訟法第四百條第一項著有明文。另依民事訴訟法第二
    百四十九條第一項第七款規定，原告之訴，其訴訟標的為確
    定判決之效力所及者，法院應以裁定駁回之。查：兩造前述
    成立調解內容有下列四項：「壹、兩造念茲情緣，兩造均同
    意依合約之租期（至九十五年十二月三十一日到期）而如期
    解約。貳、兩造人同意於民國九十五年十二月三十一日前給
    付自民國九十五年三月至九十五年十二月底止之租金計新台
    幣（下同）壹拾伍萬元正而和解本案糾紛；聲請人等三員同
    意放棄其餘之利息求償權。參、對造人當場於本會開立本票
    壹張（票號TSN0000000號，兌付日期九十五年十二月三十一
    日，金額為壹拾伍萬元，出票人甲○○）交予聲請人丁○○
    收執抵付；對造人依期給付後，聲請人等同意退還原押金參
    萬元予對造人。肆、兩造就此事件達成和解，均拋棄其餘之
    民事請求權。」等語，此有彰化縣溪湖鎮調解委員會九十五
    年民調字第五二號調解書可稽，本件原告請求被告給付九十
    五年十二月三十一日前積欠之租金，既經兩造調解成立，並
    經本院核定在案，依上述規定，即有既判力，原告就此有既
    判力之訴訟標的再為請求，依民事訴訟法第二百四十九條第
    一項第七款規定，自應裁定駁回。原告之請求既經駁回，其
    假執行之聲請即失所依據，應併予駁回。
五、訴訟費用之負擔：民事訴訟法第七十八條、第八十五條第一
    項、第九十五條。
中　　華　　民　　國　　九十六  年  三  月  十  六    日
                        民事第一庭  法  官  簡燕子
以上正本係照原本作成。
如對本裁定抗告須於裁定送達後十日內向本院提出抗告狀。
中　　華　　民　　國　　96　　年　　3 　　月　　16　　日
                                    書記官  林嘉賢
